【裁判字號】    98,易,338
【裁判日期】    980818
【裁判案由】    竊盜
【裁判全文】
臺灣雲林地方法院刑事判決               98年度易字第338號
公  訴  人  臺灣雲林地方法院檢察署檢察官
被      告  甲○○
                    於臺灣雲林看守所羈押中
上列被告因竊盜案件，經檢察官提起公訴（98年度偵字第2889號
），被告於準備程序進行中就被訴事實為有罪之陳述，本院改行
簡式審判程序審理，並判決如下：
    主  文
甲○○共同竊盜，累犯，處有期徒刑拾月。
    事  實
一、甲○○前因竊盜案件，經本院以92年度易字第256 號判處有
    期徒刑10月，再經臺灣高等法院臺南分院以92年度上易字第
    810 號駁回上訴而告確定，又因施用第一、二級毒品案件，
    經本院以93年度訴字第104 號判處應執行有期徒刑1 年3 月
    確定，經接續執行後，於民國95年3 月3 日縮短刑期執行完
    畢（構成累犯）。又因施用第一、二級毒品案件，經本院以
    96年度訴字第67號判處應執行有期徒刑1 年6 月確定，再因
    竊盜案件，經本院以96年度易字第76號判處有期徒刑1 年確
    定及以96年度易字第339 號判處有期徒刑10月，減為有期徒
    刑5 月確定後，復因施用第一、二級毒品案件，經本院以96
    年度訴字第698 號判處應執行有期徒刑9 月確定，後4 案件
    嗣經減刑及接續執行，甫於98年1 月16日假釋出監，交付保
    護管束。詎其仍不知悛悔，與成年人吳宗峰（由檢察官另案
    偵查中）基於為自己不法所有之犯意聯絡，於98年6 月3 日
    19時許，在雲林縣麥寮鄉○○村○○路100 巷2 號前，由甲
    ○○負責把風，再由吳宗峰以自備鑰匙開啟機車電門方式，
    共同竊取晟昌工程有限公司所有之車牌號碼V3－1267號自小
    貨車得手。嗣於98年6 月7 日17時40分許，甲○○駕駛該自
    小貨車搭載吳宗峰，行雲林縣麥寮鄉○○○路麥寮公墓前，
    為晟昌工程有限公司人員黃意堅發現而報警於同日17時55分
    許，在同縣東勢鄉○○村○○○道路查獲甲○○，吳宗峰則
    趁隙脫逃。
二、案經雲林縣警察局臺西分局報告臺灣雲林地方法院檢察署檢
    察官偵查後提起公訴。
    理  由
一、本件被告甲○○所犯係死刑、無期徒刑、最輕本刑為3 年以
    上有期徒刑以外之罪，被告就被訴事實為有罪之陳述，經本
    院裁定以簡式審判程序審理，依刑事訴訟法第273 條之2 、
    同法第159 條第2 項之規定，不適用傳聞法則有關限制證據
    能力之相關規定，合先敘明。
二、被告甲○○之上開犯罪事實，除據其於偵訊時之供述及本院
    審理時之自白外，尚有下列證據可佐：
  (一)被害人黃意堅於警訊時之指訴。
  (二)贓物認領保管單、雲林縣警察局車輛尋獲電腦輸入單各1 紙
    。
  (三)照片6 張。
    足認被告之自白與事實相符，故本件事證明確，被告犯行堪
    以認定，應依法論科。
三、論罪科刑
  (一)核被告甲○○所為，係犯刑法第320 條第1 項竊盜罪。被告
    與成年人吳宗峰，就上開犯行有意圖為自己不法所有之犯意
    聯絡及一人把風，另一人下手行竊之行為分擔，為共同正犯
    。
  (二)又被告有犯罪事實欄所載之犯罪前科及受有期徒刑執行完畢
    情形，有臺灣高等法院被告前案紀錄表1 份在卷可參，其於
    前次有期徒刑執行完畢後，5 年內故意再犯本件有期徒刑以
    上之罪，為累犯，應依刑法第47條第1 項規定加重其刑。
  (三)爰審酌被告有竊盜、施用第一、二級毒品前科，素行不佳，
    且年輕力壯，竟於假釋期間再以不法方式牟取財物，並不應
    該，惟念其犯罪手段平和、竊得之物業經被害人領回、犯後
    已坦承犯行，及其智識程度等一切情狀，量處如主文所示之
    刑。
  (四)至於檢察官雖併建請依竊盜犯贓物犯保安處分條例第3 條第
    1 項規定對被告宣告強制工作，惟按「18歲以上之竊盜犯、
    贓物犯，有犯罪之習慣者，得於刑之執行前，令入勞動場所
    強制工作」，竊盜犯贓物犯保安處分條例第3 條第1 項固有
    明文規定，然此所稱「有犯罪之習慣」，實與「有犯罪前案
    紀錄」不同，而是指犯罪已成為其日常之慣性行為（最高法
    院73年度臺上字第981 號判決意旨參照）。查，本案依卷附
    事證資料，被告雖有3 次竊盜之前科紀錄，惟依其竊盜犯罪
    之間隔及次數而言，尚難認竊盜已成其日常之慣性行為，自
    難認被告所為已該當上開宣告強制工作之要件。況按「應執
    行之刑未達1 年以上者，不適用本條例」，竊盜犯贓物犯保
    安處分條例第2 條第4 項定有明文，本院經審酌本件被告犯
    罪手法簡單，被害對象僅有1人，顯非計畫性之犯罪，經綜
    合被告行為所表現之危險性及對其未來之期待性等情以觀，
    認對其宣告有期徒刑10月，應足生警惕之效。是本件被告應
    執行之刑既未達1 年以上，參諸前開規定，即不符宣告強制
    工作之要件，爰不宣告強制工作，併此敘明。
據上論斷，應依刑事訴訟法第273 條之1 第1 項、第284 條之1
、第299 條第1 項前段、第310 條之2 、第454 條，刑法第28條
、第320 條第1 項、第47條第1 項，刑法施行法第1 條之1 第1
項、第2 項前段，判決如主文。
本案經檢察官乙○○到庭執行職務。
中    華    民    國    98    年    8     月    18    日
                  刑事第二庭    法  官  楊昱辰
以上正本證明與原本無異。
如不服本判決應於收受判決後10日內向本院提出上訴書狀，並應
敘述具體理由；其未敘述上訴理由者，應於上訴期間屆滿後20日
內向本院補提理由書（均須按他造當事人之人數附繕本）。「切
勿逕送上級法院」。
                                書記官  林惠鳳
中    華    民    國    98    年    8     月    18    日
附錄法條：刑法第320 條第1 項
意圖為自己或第三人不法之所有，而竊取他人之動產者，為竊盜
罪，處 5 年以下有期徒刑、拘役或 5 百元以下罰金。


司法院資訊處製作；財團法人民間司法改革基金會備份。
